it: Adatto per il livello di sensibilità dell'utente: Extra sensibile; Regular; Sensibile; Altro
ko: 사용자 민감도 수준에 적합: 매우 민감; 레귤러; 민감성; 기타
fr: Adéquation avec la sensibilité de l’utilisateur: Extra sensible; Normal; Sensible; Autre
sl-SI: Primerno za stopnjo občutljivosti uporabnika: Zelo občutljivo; Običajna; Občutljiva; Drugo
lt-LT: Tinkamas naudotojo jautrumo lygiui: Ypač jautrus; Įprasti; Jautri; Kita
fi: Sopiva käyttäjän herkkyystasolle: Erittäin herkkä; Tavallinen; Herkkä; Muu
tr: Kullanıcı hassasiyet seviyesine uygunluk: Ekstra hassas; Normal; Hassas; Diğer
sv: Lämplig för användarens känslighetsnivå: Extra känslig; Vanligt; Känsligt; Övrigt
da: Egnet til brugerfølsomhedsniveau: Ekstra følsom; Almindelig; Sensitiv; Andet
ja: ユーザー感度レベルに適合: 超敏感; レギュラー; 敏感; その他
hu: Felhasználói érzékenység szintjének megfelelő: Extra érzékeny; Normál; Érzékeny; Egyéb
cs: Vhodné pro úroveň citlivosti uživatele: Extra citlivé; Běžná; Citlivý; Jiné
bg-BG: Подходящо за нивото на чувствителност на потребителя: Екстра чувствителен; Обикновена; Чувствителна; Други
de: Geeignet für Benutzerempfindlichkeitsstufe: Extra empfindlich; Normal; Empfindlich; Sonstiges
th: เหมาะสำหรับผู้ใช้ที่มีฟันไว: แพ้ง่ายมาก; ธรรมดา; แพ้ง่าย; อื่นๆ
vi: Phù hợp với mức độ nhạy cảm của người dùng: Siêu nhạy cảm; Thường; Da nhạy cảm; Khác
zh-CN: 适用敏感度水平: 超敏感; 常规; 敏感; 其他
ru: Подходит для уровня чувствительности пользователя: Экстра чувствительный; Обычные; Чувствительная; Другой
nl: Geschikt voor gebruikersgevoeligheidsniveau: Extra gevoelig; Normaal; Gevoelig; Andere
es: Adecuado para el nivel de sensibilidad del usuario: Extra sensible; Regular; Sensible; Otros
sk-SK: Vhodné pre stupeň citlivosti používateľa: Extra citlivé; Bežný; Citlivý; Iné
zh-TW: 適合使用者敏感度等級: 極度敏感; 一般; 敏感; 其他
en: Suitable for user sensitivity level: Extra sensitive; Regular; Sensitive; Other
pt-BR: Adequado para dentes sensíveis: Extra sensível; Regular; Sensível; Outro
pl: Dostosowanie do stopnia wrażliwości użytkownika: Bardzo wrażliwe; Zwyczajna; Wrażliwe; Inne
el: Κατάλληλο για επίπεδο ευαισθησίας χρήστη: Εξαιρετικά ευαίσθητο; Κανονική; Ευαίσθητο στην υπεριώδη ακτινοβολία; Άλλο
ro-RO: Potrivit pentru nivelul de sensibilitate al utilizatorului: Extra sensibil; Normală; Sensibil; Altele
nb: Egnet for brukerfølsomhetsnivå: Ekstra sensitiv; Vanlig; Sensitiv; Annet
pt-PT: Adequado para nível de sensibilidade do utilizador: Extra sensível; Normal; Sensível; Outro
hr-HR: Prikladno za razinu osjetljivosti korisnika: Ekstra osjetljivo; Regularni; Osjetljiva; Ostalo